pt-PT: Superfície de escrita compatível: Cartolina Bristol; Tela; Cartolina; Papel revestido; Tecido/têxtil; Vidro; Papel kraft; Couro; Metal; Pergaminho; Plástico; Papel de arroz; Papel não revestido; Velino; Papel de aguarela; Madeira; Outra
fr: Surface d'écriture compatible: Papier bristol; Toile; Papier cartonné; Papier couché; Tissu/Textile; Verre; Papier kraft; Cuir; Métal; Parchemin; Plastique; Papier de riz; Papier non couché; Vélin; Papier aquarelle; Bois; Autre
pt-BR: Superfície de escrita compatível: Papel Bristol; Tela; Cartolina; Papel revestido; Tecido/Têxtil; Vidro; Papel kraft; Couro; Metal; Pergaminho; Plástico; Papel de arroz; Papel sem revestimento; Papel vegetal; Papel para aquarela; Madeira; Outro
ro-RO: Suprafață de scris compatibilă: Carton Bristol; Pânză; Carton; Hârtie cretată; Material textil; Sticlă; Hârtie kraft; Piele; Metal; Pergament; Plastic; Hârtie de orez; Hârtie necretată; Hârtie velină; Hârtie pentru acuarele; Lemn; Altele
th: พื้นผิวสำหรับเขียนที่ใช้งานด้วยได้: กระดาษบริสตอลบอร์ด; ผ้าใบ; กระดาษการ์ด; กระดาษเคลือบ; ผ้า/สิ่งทอ; กระจก; กระดาษคราฟต์; หนัง; โลหะ; กระดาษพาร์ชเมนต์; พลาสติก; กระดาษสา; กระดาษไม่เคลือบ; กระดาษเวลลัม; กระดาษสีน้ำ; ไม้; อื่นๆ
hu: Kompatibilis írófelület: Bristol-karton; Vászon; Kartonpapír; Bevonatos papír; Szövet/textil; Üveg; Nátronpapír; Bőr; Fém; Pergamen; Műanyag; Rizspapír; Bevonat nélküli papír; Velinpapír; Akvarellpapír; Fa; Egyéb
it: Superficie di scrittura compatibile: Cartoncino Bristol; Tela; Cartoncino; Carta patinata; Tessuto; Vetro; Carta kraft; Pelle; Metallo; Pergamena; Plastica; Carta di riso; Carta non patinata; Carta pergamena; Carta per acquerello; Legno; Altro
hr-HR: Kompatibilna površina za pisanje: Bristol karton; Platno; Karton; Premazani papir; Tkanina/tekstil; Staklo; Kraft papir; Koža; Metal; Pergament; Plastika; Rižin papir; Nepremazani papir; Vellum; Akvarel papir; Drvo; Ostalo
zh-TW: 相容書寫表面: 布里斯托紙; 畫布; 卡紙; 銅版紙; 布料/紡織品; 玻璃; 牛皮紙; 皮革; 金屬; 羊皮紙; 塑膠; 米紙; 非塗佈紙; 仿羊皮紙; 水彩紙; 木材; 其他
nb: Kompatibel skriveoverflate: Bristol-kartong; Lerret; Kartong; Bestrøket papir; Stoff/tekstil; Glass; Kraftpapir; Lær; Metall; Pergament; Plast; Rispapir; Ubestrøket papir; Vellum; Akvarellpapir; Tre; Annet
sk-SK: Kompatibilná písacia plocha: Bristolský kartón; Plátno; Kartón; Natieraný papier; Látka/textil; Sklo; Kraftový papier; Koža; Kov; Pergamen; Plast; Ryžový papier; Nenatieraný papier; Velínový papier; Akvarelový papier; Drevo; Iné
bg-BG: Съвместима повърхност за писане: Бристолски картон; Платно; Картон; Гланцирана хартия; Плат/текстил; Стъкло; Крафт хартия; Кожа; Метал; Пергамент; Пластмаса; Оризова хартия; Хартия без покритие; Паус; Акварелна хартия; Дърво; Друго
el: Συμβατή επιφάνεια γραφής: Χαρτόνι Bristol; Καμβάς; Χαρτόνι; Χαρτί με επίστρωση; Ύφασμα; Γυαλί; Χαρτί κραφτ; Δέρμα; Μέταλλο; Περγαμηνή; Πλαστικό; Ρυζόχαρτο; Χαρτί χωρίς επίστρωση; Περγαμηνόχαρτο; Χαρτί ακουαρέλας; Ξύλο; Άλλο
da: Kompatibel skriveoverflade: Bristol-karton; Lærred; Karton; Bestrøget papir; Stof/tekstil; Glas; Kraftpapir; Læder; Metal; Pergament; Plast; Rispapir; Ubestrøget papir; Vellum; Akvarelpapir; Træ; Andet
en: Compatible writing surface: Bristol board; Canvas; Cardstock; Coated paper; Fabric/Textile; Glass; Kraft paper; Leather; Metal; Parchment; Plastic; Rice paper; Uncoated paper; Vellum; Watercolor paper; Wood; Other
es: Superficie de escritura compatible: Cartulina Bristol; Lienzo; Cartulina; Papel estucado; Tela/textil; Vidrio; Papel kraft; Cuero; Metal; Pergamino; Plástico; Papel de arroz; Papel no estucado; Papel vitela; Papel de acuarela; Madera; Otra
ru: Совместимая поверхность для письма: Бристольский картон; Холст; Кардсток; Мелованная бумага; Ткань / текстиль; Стекло; Крафт-бумага; Кожа; Металл; Пергамент; Пластик; Рисовая бумага; Немелованная бумага; Веллум; Акварельная бумага; Дерево; Другое
ja: 対応筆記面: ブリストルボード; キャンバス; カードストック; コート紙; 生地 / テキスタイル; ガラス; クラフト紙; レザー; 金属; パーチメント; プラスチック; ライスペーパー; 非コート紙; ベラム; 水彩紙; 木材; その他
nl: Compatibele schrijfondergrond: Bristol-karton; Canvas; Cardstock; Gecoat papier; Stof/textiel; Glas; Kraftpapier; Leer; Metaal; Perkament; Plastic; Rijstpapier; Ongecoat papier; Vellum; Aquarelpapier; Hout; Overig
fi: Yhteensopiva kirjoituspinta: Bristol-kartonki; Kanvas; Kartonki; Päällystetty paperi; Kangas/tekstiili; Lasi; Voimapaperi; Nahka; Metalli; Pergamentti; Muovi; Riisipaperi; Päällystämätön paperi; Kuultopaperi; Akvarellipaperi; Puu; Muu
tr: Uyumlu yazım yüzeyi: Bristol kartonu; Kanvas; Karton kağıt; Kuşe kağıt; Kumaş/Tekstil; Cam; Kraft kağıt; Deri; Metal; Parşömen; Plastik; Pirinç kağıdı; Kaplamasız kağıt; Vellum; Sulu boya kağıdı; Ahşap; Diğer
cs: Kompatibilní psací plocha: Bristolský karton; Plátno; Karton; Křídový papír; Látka/textil; Sklo; Kraftový papír; Kůže; Kov; Pergamen; Plast; Rýžový papír; Nenatíraný papír; Pergamenový papír; Akvarelový papír; Dřevo; Jiné
sv: Kompatibel skrivyta: Bristol-kartong; Canvas; Kartongpapper; Bestruket papper; Tyg/textil; Glas; Kraftpapper; Läder; Metall; Pergament; Plast; Rispapper; Obestruket papper; Vellum; Akvarellpapper; Trä; Annat
de: Kompatible Schreiboberfläche: Bristol-Karton; Leinwand; Kartonpapier; Beschichtetes Papier; Stoff/Textil; Glas; Kraftpapier; Leder; Metall; Pergament; Kunststoff; Reispapier; Unbeschichtetes Papier; Velin; Aquarellpapier; Holz; Sonstige
lt-LT: Suderinamas rašomasis paviršius: Bristolio kartonas; Drobė; Kartonas; Kreiduotas popierius; Audinys / tekstilė; Stiklas; Kraftpopierius; Oda; Metalas; Pergamentas; Plastikas; Ryžių popierius; Nekreiduotas popierius; Veliumas; Akvarelinis popierius; Mediena; Kita
vi: Bề mặt viết tương thích: Giấy Bristol; Vải canvas; Giấy bìa cứng; Giấy tráng phủ; Vải/Hàng dệt; Thủy tinh; Giấy kraft; Da; Kim loại; Giấy da; Nhựa; Giấy gạo; Giấy không tráng phủ; Giấy vellum; Giấy vẽ màu nước; Gỗ; Khác
sl-SI: Združljiva pisalna površina: Bristol karton; Platno; Karton; Premazan papir; Tkanina/tekstil; Steklo; Kraft papir; Usnje; Kovina; Pergament; Plastika; Rižev papir; Nepremazan papir; Velum; Akvarelni papir; Les; Drugo
zh-CN: 适用书写表面: 布里斯托纸板; 画布; 卡纸; 铜版纸; 织物/纺织品; 玻璃; 牛皮纸; 皮革; 金属; 羊皮纸; 塑料; 宣纸; 非涂布纸; 仿羊皮纸; 水彩纸; 木材; 其他
ko: 호환 필기면 유형: 브리스톨 보드; 캔버스; 카드스톡; 코팅지; 직물/섬유; 유리; 크라프트지; 가죽; 금속; 양피지; 플라스틱; 화선지; 비코팅지; 벨럼지; 수채화 용지; 목재; 기타
pl: Zgodna powierzchnia do pisania: Brystol; Płótno; Karton; Papier powlekany; Tkanina / tekstylia; Szkło; Papier kraft; Skóra; Metal; Pergamin; Tworzywo sztuczne; Papier ryżowy; Papier niepowlekany; Papier welinowy; Papier akwarelowy; Drewno; Inne